臺灣高等法院刑事判決
109年度上訴字第3698號
上  訴  人  
即  被  告  戴伯軒


選任辯護人  詹晉鑒律師
            陳宣任律師
上列上訴人即被告因詐欺等案件，不服臺灣士林地方法院109年
度金訴字第50號，中華民國109年8月12日第一審判決（起訴案號
：臺灣士林地方檢察署108年度偵字第13992號），提起上訴，本
院判決如下：
    主  文
原判決撤銷。
乙○○犯三人以上共同詐欺取財罪，處有期徒刑壹年壹月。緩刑叁
年，緩刑期間付保護管束，並應於本判決確定後壹年內，支付甲
○○損害賠償新臺幣貳萬陸仟元，及向檢察官指定之政府機關、政
府機構、行政法人、社區或其他符合公益目的之機構或團體提供
捌拾小時之義務勞務。
    事  實
一、乙○○與張有偉（業經原審法院以109年度金訴字第56號判處
    罪刑確定）、真實姓名年籍不詳、通訊軟體「密聊」暱稱「
    董事長」及其所屬詐騙集團成員等（無證據證明有未滿18歲
    之人），三人以上共同意圖為自己不法之所有，基於詐欺取
    財、意圖隱匿詐欺取財犯罪所得去向、所在而洗錢之犯意聯
    絡，先由詐騙集團不詳成員於108年7月14日14時3分許，撥
    打電話予甲○○佯裝為網路賣家及郵局人員，誆稱因作業疏失
    ，需至自動櫃員機操作解除設定云云，致甲○○陷於錯誤，依
    對方指示於同日16時12分許、16時32分許，各轉帳新臺幣（
    下同）14,985、11,123元至附表所示之人頭帳戶內，復由張
    有偉依「董事長」之指示，至臺北市○○區○○○路0段000號統
    一超商庄研門市，於附表所示之提款時間，由張有偉持如附
    表所示人頭帳戶提款卡操作自動櫃員機，提領如附表所示之
    款項後，將提款卡丟棄於某處，款項則接續於108年7月14日
    16時21分許、16時41分許，在臺北市南港區研究院路2段150
    巷內，依「董事長」之指示分次交付15,000元、11,000元予
    乙○○，乙○○再依「董事長」指示轉交予指定之詐騙集團成員
    ，以此方式製造金流斷點，隱匿詐欺取財犯罪所得去向、所
    在。嗣經甲○○察覺有異而報警處理，始循線查悉上情。
二、案經甲○○訴由臺北市政府警察局南港分局報告臺灣士林地方
    檢察署（下稱士林地檢）檢察官偵查後追加起訴。
    理  由
一、證據能力：
    本判決下述所引上訴人即被告乙○○以外之人於審判外之陳述
    ，檢察官、被告及辯護人於本院準備程序就該等證據能力均
    表示「沒有意見」（見本院卷第76頁），且迄言詞辯論終結
    前亦未聲明異議，本院審酌前開證據資料作成時之情況，尚
    無違法不當及證明力明顯過低之瑕疵，而認為以之作為證據
    應屬適當，依刑事訴訟法第159條之5規定，均認有證據能力
    。至認定本案犯罪事實之其餘證據，並無有何違反法定程序
    取得之情形，且與本案待證事實間具有相當之關聯性，復經
    原審、本院於審判期日逐一提示，依法進行證據之調查、辯
    論，認以之為本案證據並無不當，皆具有證據能力，而得採
    為判決之基礎。　　
二、認定犯罪事實所憑證據及其理由：　　　　
　　訊據被告固坦承涉有普通詐欺及洗錢之事實，惟矢口否認有
    何三人以上共同詐欺取財之犯行，辯稱：我不知道是否有其
    他共犯，從頭到尾我只有看到張有偉而已云云（見本院卷第
    157頁）。經查：
(一)詐騙集團成員於附表所示之時間，以如附表所示之詐騙方式
    ，向告訴人甲○○施用詐術，致告訴人陷於錯誤，而於如附表
    所示之匯款時間，將如附表所示之款項匯至如附表所示之人
    頭帳戶，嗣原審同案被告張有偉則於附表所示時間、地點，
    持人頭帳戶之提款卡，分次提領15,000元、11,000元，並依
    「董事長」之指示在臺北市南港路研究院路2段150巷內交付
    予被告，被告再依「董事長」指示轉交予指定之不詳之人等
    事實，業經證人即告訴人甲○○於警詢、證人即原審同案被告
    張有偉於警詢、偵訊及原審審理時證述明確（見士林地檢10
    8偵13992卷第26至38、75至76頁、原審金訴卷第97至120頁
    ），並為被告於本院審理時坦認無訛（見本院卷第150頁）
    ，復有監視器畫面擷圖、車輛詳細資料報表、附表「證據卷
    頁」欄所示書證在卷可憑（見士林地檢108偵13992卷第16、
    23頁、附表「證據卷頁」欄所示證據及卷頁），此部分事實
    均堪認定。
(二)又依證人張有偉於原審審理時證稱：告訴人的15,000元和11
    ,000元2筆款項，我提款後都是交給被告；我跟被告是108年
    7月14日交款當天認識，是面對面加密聊為好友的，「董事
    長」叫我先用「密聊」加被告為好友，然後把被告拉進群組
    ，群組裡有我、被告、「董事長」、「3號車手」，群組內
    「董事長」指示我拿哪張提款卡去領錢，我才聯絡被告拿提
    款卡，我每次一領完錢就立刻將錢交給被告，「董事長」指
    示我提款的訊息會寫提款卡後3碼、銀行、提領金額，然後
    叫我去領，領完會說「把錢交給2線」，所謂的「2號車手」
    就是被告，這些訊息跟「董事長」指示被告做事的訊息，群
    組成員全部都看得到，108年7月14日當天，我沒有看到「3
    號車手」本人，我當天拿提款卡及領錢，看到的只有被告，
    108年7月14日我領錢領到凌晨才結束，所提領的每一筆錢都
    是交給被告，被告依照群組內的指示把錢交給「3號車手」
    ，我跟被告見面是當天13、14時直到108年7月15日凌晨，忘
    記幾點提款結束，被告都是隨傳隨到；我交錢給被告他並沒
    有拒絕，也沒有質疑我為何給他多張提款卡跟分次提領大筆
    金錢很奇怪等語（見原審金訴卷第97至120頁），可知「董
    事長」透過「密聊」群組聯繫張有偉持本案人頭帳戶之提款
    卡提領不法款項後，再轉交給被告，被告復依「董事長」之
    指示轉交予指定之人（即3號車手）之分工模式，核與現今
    常見之電信詐欺案件之詐騙集團犯罪分工模式相合，即詐騙
    集團成員透過分工，部分成員尋找人頭帳戶，藉此轉帳不法
    所得；再透過部分成員擔任機房撥打電話予被害人實施詐術
    後，致被害人陷於錯誤，進而轉帳至詐騙集團以不法方式取
    得之人頭帳戶中，復有參與擔任車手、收水工作之人，由車
    手前往自動櫃員機領款，再交予指定之人即收水，復再行轉
    交予上手，以此輾轉之方式使檢、警難以偵查犯罪。再參以
    證人張有偉、被告間並無仇恨怨隙，此據證人張有偉、被告
    陳明在卷（見原審金訴卷第104頁、本院卷第72頁），證人
    張有偉自無虛捏上開情節以構陷被告之理，是證人張有偉上
    開證述內容，應堪採信。被告所辯其未加入詐騙集團成員「
    董事長」所成立之「密聊」群組，顯係卸責之詞，不足採信
    。
(三)又酌以現今詐騙之模式，自取得帳戶、撥打電話實施詐騙、
    指定被害人匯款（轉帳）帳戶、自帳戶提領款項、車手取贓
    上繳、分贓等階段，乃係需由多人縝密分工方能完成之集團
    性犯罪，且按我國金融機構眾多，一般人均可自由至自動櫃
    員機提領款項使用，是依一般人之社會生活經驗，如款項來
    源正當大可自行提領，若其不自行提領金融機構帳戶內款項
    ，反而迂迴委由他人至自動櫃員機提領款項，復又指定特定
    地點要求車手放置贓款，再親自或指定他人收取款項，當就
    該金融機構帳戶內款項應係詐欺所得等不法來源有合理之預
    期，況詐騙集團行騙並利用車手提領被害人遭騙款項，業經
    報章媒體多所披露，並屢經政府及新聞為反詐騙之宣導，一
    般具有通常智識之人，應均可知委由他人提領金融機構帳戶
    款項者，實係詐騙集團藉上開手法取得不法犯罪所得，且隱
    匿金融機構帳戶內資金實際取得人之身分，以逃避追查。本
    件被告於行為時係休學之大學生，具有一定之智識程度，依
    其受「董事長」之指示擔任收受張有偉提款不明款項並轉交
    予指定之人之分工模式，自無不知上情之理，況被告於本院
    審理時已供承：我在犯案過程中是有認知金錢來源有問題，
    就是車手的錢，因為我看他在提款機多次提領，我自己本身
    有看新聞，知道大概的車手怎麼樣去提領，我當時的認知是
    張有偉在當車手，他交給我的錢是被害人受騙的錢等語（見
    本院卷第159頁），足認被告與張有偉、「密聊」群組中之
    「董事長」、3號車手及對告訴人施詐之詐騙集團成員，存
    有意圖為自己不法所有之詐欺犯意聯絡，並為傳遞款項、製
    造金流斷點之行為分擔至明，縱被告未實際撥打電話詐騙告
    訴人，或與「董事長」、3號車手等人互不相識，甚至不知
    對告訴人施詐之詐騙集團成員所實施詐術之說詞為何，惟其
    等係在共同意思範圍內，各自分擔犯罪行為之一部，並相互
    利用他人之行為，以遂行犯罪之目的，被告自應就其所參與
    犯行所生之全部犯罪結果共同負責。準此，被告主觀上所認
    識之本案所參與詐欺行為之人至少包含被告、張有偉、「董
    事長」、收受其上繳款項之人（3號車手）及對告訴人施詐
    之詐騙集團成員，且客觀上被告亦有收受張有偉所提領告訴
    人受騙款項之行為，其有犯意聯絡及行為分擔，自該當於三
    人以上共同犯詐欺取財罪甚明。縱如被告所辯當日面對面僅
    接觸張有偉一人，亦無礙其參與「三人以上」共同詐欺取財
    犯行之認定。被告辯稱其僅知道張有偉有參與詐欺犯行，不
    知尚有其他共犯參與，應僅構普通詐欺罪云云，顯係卸責之
    詞，不足採信。
(四)又按三人以上共同犯刑法第339條詐欺取財罪者，構成刑法
    第339條之4第1項之罪，該條項為法定刑1年以上7年以下有
    期徒刑之罪，屬洗錢防制法第3條第1款所規定之特定犯罪。
    而洗錢防制法之立法目的，依同法第1條規定，係在防範及
    制止因特定犯罪所得之不法財物或財產上利益，藉由洗錢行
    為（例如經由各種金融機構或其他交易管道），使其形式上
    轉換成為合法來源，以掩飾或切斷其財產或財產上利益來源
    與犯罪之關聯性，而藉以逃避追訴、處罰。依洗錢防制法第
    2條「本法所稱洗錢，指下列行為：一、意圖掩飾或隱匿特
    定犯罪所得來源，或使他人逃避刑事追訴，而移轉或變更特
    定犯罪所得。二、掩飾或隱匿特定犯罪所得之本質、來源、
    去向、所在、所有權、處分權或其他權益者。三、收受、持
    有或使用他人之特定犯罪所得，洗錢防制法第2條定有明文
    。故行為人如有上揭各款所列洗錢行為者，即成立同法第14
    條第1項之洗錢罪。另過去實務認為，行為人對犯特定犯罪
    所得之財物或利益作直接使用或消費之處分行為，或僅將自
    己犯罪所得財物交予其他共同正犯，祇屬犯罪後處分贓物之
    行為，非本條例所規範之洗錢行為，惟依新法規定，倘行為
    人意圖掩飾或隱匿特定犯罪所得來源，而將特定犯罪所得直
    接消費處分，甚或交予其他共同正犯，而由共同正犯以虛假
    交易外觀掩飾不法金流移動，即難認單純犯罪後處分贓物之
    行為，應仍構成新法第2條第1或2款之洗錢行為（最高法院1
    08年度台上字第1744號、第2500號判決意旨參照）。本案張
    有偉擔任提領詐騙款項之車手工作，被告則擔任向車手收取
    提領款項後交付「董事長」指定之人等工作，則被告主觀上
    有隱匿詐騙者之詐欺犯罪所得，以逃避國家追訴或處罰之意
    思，客觀上有隱匿詐欺犯罪所得去向、存在之作用，而製造
    金流斷點，揆諸前開說明，核與洗錢防制法第14條第1項一
    般洗錢罪之要件相合。
(五)綜上所述，本案事證已臻明確，被告三人以上共同詐欺取財
    及洗錢之犯行堪可認定，應予依法論科。
三、論罪：
(一)核被告所為，係犯刑法第339條之4第1項第2款之三人以上共
    同詐欺取財罪及洗錢防制法第14條第1項之洗錢罪。
(二)被告與張有偉、「董事長」及其所屬詐騙集團內之收受被告
    上繳款項之人（3號車手）、對告訴人施詐者等不詳成員，
    就上開加重詐欺取財及洗錢犯行，有犯意聯絡及行為分擔，
    應論以共同正犯。
(三)按如數行為於同時同地或密切接近之時地實施，侵害同一之
    法益，各行為之獨立性極為薄弱，依一般社會健全觀念，在
    時間差距上，難以強行分開，在刑法評價上，以視為數個舉
    動之接續施行，合為包括之一行為予以評價，較為合理，則
    屬接續犯，而為包括之一罪（最高法院86年台上字第3295號
    判例要旨參照）。經查，告訴人遭詐騙後陸續匯款，張有偉
    分次提款後再陸續交由被告轉交，均係為達到詐欺取財目的
    ，而侵害告訴人之同一財產法益，各行為之獨立性極為薄弱
    ，難以強行分開，依一般社會健全觀念，應就上開被告針對
    告訴人遭詐騙款項之多次收取款項再轉交之行為，視為數個
    舉動之接續施行，合為包括之一行為予以評價，論以接續犯
    之一罪。
(四)被告所犯上開三人以上共同詐欺取財罪及洗錢罪，係一以行
    為同時觸犯上開2項罪名，為想像競合犯，應依刑法第55條
    規定，從一較重之三人以上共同詐欺取財罪處斷。
(五)又被告固參與前述三人以上共同詐欺取財及洗錢之犯罪行為
    ，惟卷內並無證據足認被告有何持續參與犯罪組織之客觀行
    為，或就其所參與之犯罪組成人員間，有何持續性牟利組織
    之主觀認識，自難僅以被告單一參與本案三人以上共犯之加
    重詐欺及洗錢犯罪，即論以參與犯罪組織之犯行，併予敘明
    。
(六)至告訴人雖稱其遭詐騙後，陸續匯款共174,102元等語（見
    士林地檢108偵13992卷第50至51頁），惟經張有偉提領後交
    付被告，再由被告依「董事長」指示所轉交之款項為26,000
    元，業如前述，其餘148,102元之款項因與被告無涉，且不
    在本案檢察官起訴書之起訴範圍內，自不在本案審理範圍內
    ，附此敘明。
(七)另按洗錢防制法第16條第2項雖規定「犯前二條之罪，在偵
    查或審判中自白者，減輕其刑」，然按刑罰評價對象，乃行
    為本身；想像競合犯係一行為觸犯數罪名，為避免對同一對
    象過度及重複評價，刑法第55條前段規定「從一重處斷」。
    又刑法第33條及第35條僅就刑罰之主刑，定有輕重比較標準
    ，因此上揭「從一重處斷」，僅限於「主刑」，法院應於較
    重罪名之法定刑度內，量處適當刑罰（最高法院108年度台
    上大字第2306號裁定意旨參照）。查被告於本院審理時自白
    一般洗錢犯行，依上開規定原應減輕其刑，惟被告所犯一般
    洗錢罪係屬想像競合犯其中之輕罪，被告就本案犯行係從一
    重之三人以上共同詐欺取財罪，就此部分想像競合輕罪得減
    刑部分，依上開說明，由本院於後述依刑法第57條量刑時一
    併衡酌該部分減輕其刑事由，附此說明。
四、不另為無罪之諭知：
　　公訴意旨另以：同案被告張有偉於108年7月14日16時5分許
    ，在如附表所示之提領地點，從如附表所示之人頭帳戶內，
    提領4,000元後交予被告，認被告此部分同時涉犯加重詐欺
    及洗錢罪嫌云云。惟查，依卷內如附表所示人頭帳戶之交易
    明細資料（見原審金訴卷第87頁）所示，於108年7月14日16
    時4分許，固有自新光銀行匯入（轉帳）4,000元至上開人頭
    帳戶內，旋於同日16時5分許經張有偉提出，然核對告訴人
    所提出其遭詐欺而依指示轉帳之自動櫃員機交易明細表（見
    士林地檢108偵13992卷第54至55頁），查無告訴人匯入或轉
    帳上開4,000元之紀錄，且告訴人於警詢所證述遭詐騙後係
    由其臺灣銀行、彰化銀行、郵局之帳戶分別匯入款項至詐騙
    者所指定之帳戶（見士林地檢108偵13992卷第50至51頁），
    堪認自新光銀行匯款該筆4,000元款項並非告訴人所匯入，
    是依卷內證據無從認定張有偉於108年7月14日16時5分許所
    提領並交付給被告之4,000元與本案告訴人遭詐欺之犯行有
    關，檢察官亦未舉證證明筆4,000元款項匯入之原因，僅有
    匯款紀錄，難認係受詐騙而交付款項，就此部分本應為被告
    無罪之諭知，惟起訴意旨認此部分與上開經本院認定有罪部
    分具接續犯之一罪關係，爰不另為無罪之諭知，附此敘明。
五、撤銷改判之理由：
(一)原審就被告所犯三人以上共同詐欺取財及洗錢部分認事證明
    確，予以論罪科刑，固非無見。惟刑罰之量定，固屬法院自
    由裁量之職權行使，刑事審判之量刑，旨在實現刑罰權之分
    配的正義，故法院對科刑判決之被告量刑，應符合罪刑相當
    原則，使罰當其罪，以契合人民之法律感情。此所以刑法第
    57條明定科刑時應審酌一切情狀，尤應注意該條所列各款情
    形，以為科刑輕重之標準（最高法院95年度台上字第1779號
    判決意旨參照）。被告於原審否認全部犯行，然於本院審理
    時坦承普通詐欺及洗錢犯行，犯後態度業與原審判決時有所
    不同，量刑基礎已有所改變，基於罪刑相當原則，對上開量
    刑應參酌之情狀自應加以審酌，原判決未及審酌上情，所為
    之刑罰量定，即難謂允當。被告否認有參與「三人以上」詐
    欺取財犯行，固無理由，然原判決既有上揭可議之處，自屬
    無可維持，應由本院將原判決予以撤銷改判。
(二)爰審酌被告為大學肄業之智識程度，明知現今社會詐欺案件
    層出不窮，對被害人之財產及社會秩序產生重大危害，竟與
    「董事長」、張有偉等人共同參與本案詐欺及洗錢犯行，造
    成告訴人受有財產損失，法治觀念顯有不足，然考量被告於
    本院審理時坦認洗錢及普通詐欺犯行，就洗錢部分合於洗錢
    防制法第16條第2項減刑事由，及尚未與告訴人達成和解，
    惟願賠償告訴人之犯後態度，兼衡被告前無受徒刑之刑事紀
    錄，有本院被告前案紀錄表可佐（見本院卷第49頁），素行
    尚佳，所為本案犯行時尚未滿20歲，思慮不周，犯罪時間僅
    1日及參與程度非深，及現職業為夜市攤販、月收入31,000
    元等家庭經濟及生活狀況、大學休學之智識程度（見原本院
    卷第77至78頁）等一切情狀，量處如主文第2項所示之刑。
六、附條件緩刑之宣告：
　  被告未曾因故意犯罪受有期徒刑以上刑之宣告，有本院被告
    前案紀錄表可按（見本院卷第49頁），此次因一時失慮而為
    本件犯行，犯後終能於本院審理時坦承洗錢及普通詐欺犯行
    、深表悔悟，並表達願意賠償告訴人損失（見本院卷第150
    頁），本院斟酌被告之犯罪分工，於本案犯罪情節尚非重大
    ，經此偵查、審理程序之教訓，日後當知所警惕；復衡酌本
    案各情及被告表示下學期將會復學，繼續大學學業（見本院
    卷第77頁），其正值青年，仍有可為，倘令其入監服刑，恐
    未收教化之效，先受與社會隔絕之害，認對其所宣告之刑，
    以暫不執行為適當，爰依刑法第74條第1項第1款之規定，宣
    告被告緩刑3年。又按緩刑宣告，得斟酌情形，命犯罪行為
    人向被害人支付相當數額之財產上損害賠償，刑法第74條第
    2項第3款定有明文，本院考量被告所為確為法所不許，為促
    使其尊重法律，深刻記取本案教訓，並彌補其犯行對告訴人
    所造成之損害，因認除前揭緩刑宣告外，尚有課以被告一定
    負擔之必要，參酌被告願意賠償告訴人就其所收受張有偉提
    領告訴人轉帳之受害金額（見本院卷第160、162頁），爰依
    刑法第74條第2項第3款規定，諭知被告應於本案判決確定後
    1年內，向告訴人支付損害賠償共26,000元，期以符合本件
    緩刑宣告之目的。再為使被告能從中深切記取教訓，使其對
    自身行為有所警惕，並斟酌本案犯罪情節及其生活狀況等情
    ，依刑法第74條第2項第5款之規定，命被告應於本案判決確
    定後1年內，向指定之政府機關、政府機構、行政法人、社
    區或其他符合公益目的之機構或團體，提供80小時之義務勞
    務，併依刑法第93條第1項第2款之規定，宣告緩刑期間付保
    護管束。若被告未遵期履行前開負擔且情節重大，足認原宣
    告之緩刑難收其預期效果，而有執行刑罰之必要者，檢察官
    得依刑法第75條之1第1項第4款之規定，聲請法院撤銷緩刑
    宣告。
七、沒收部分：
　　按犯罪所得，屬於犯罪行為人者，沒收之；於全部或一部不
    能沒收或不宜執行沒收時，追徵其價額，刑法第38條之1第1
     項前段、第3項分別定有明文。又犯罪所得之沒收、追繳或
    追徵，在剝奪犯罪行為人之實際犯罪所得，其重點置於所受
    利得之剝奪，故無利得者自不生剝奪財產權之問題，是二人
    以上共同犯罪，關於犯罪所得之沒收、追徵，應各按其實際
    利得數額負責，並非須負連帶責任。所謂各人「所分得」，
    係指各人「對犯罪所得有事實上之處分權限」，法院應視具
    體個案之實際情形而為認定：倘若共同正犯各成員內部間，
    對於不法利得分配明確時，固應依各人實際分配所得沒收；
    然若共同正犯成員對不法所得並無處分權限，其他成員亦無
    事實上之共同處分權限者，自不予諭知沒收；至共同正犯各
    成員對於不法利得享有共同處分權限時，則應負共同沒收之
    責（最高法院105年度台上字第1733號判決、104年度台上字
    第3937號判決意旨參照）。查被告所收取之26,000元，已上
    繳「董事長」指定之人，且依卷內資料所示，並無證據可資
    證明被告業已因本案獲得報酬、或得朋分本案犯罪所得、或
    對犯罪所得有事實上之處分權，依前揭說明，爰不予宣告沒
    收，併此敘明。
據上論斷，應依刑事訴訟法第369條第1項前段、第364條、第299
條第1項前段，洗錢防制法第14條第1項，刑法第11條前段、第28
條、第339條之4第1項第2款、第55條、第74條第1項第1款、第2
項第3款、第5款、第93條第1項第2款，刑法施行法第1條之1第1
項，判決如主文。
本案經檢察官黃德松追加起訴，檢察官謝宗甫到庭執行職務。
中　　華　　民　　國　　110 　年　　1 　　月　　26　　日
　              　刑事第十八庭  審判長法　官  何俏美
                                      法　官  黃紹紘
                                      法　官  陳海寧
以上正本證明與原本無異。
如不服本判決，應於收受送達後20日內向本院提出上訴書狀，其
未敘述上訴之理由者並得於提起上訴後20日內向本院補提理由書
（均須按他造當事人之人數附繕本）「切勿逕送上級法院」。
                                      書記官  謝文傑
中　　華　　民　　國　　110 　年　　1 　　月　　26　　日
附錄本案論罪科刑法條全文
中華民國刑法第339 條之4
犯第三百三十九條詐欺罪而有下列情形之一者，處1年以上7年以
下有期徒刑，得併科1百萬元以下罰金：
一、冒用政府機關或公務員名義犯之。
二、三人以上共同犯之。
三、以廣播電視、電子通訊、網際網路或其他媒體等傳播工具，
     對公眾散布而犯之。
前項之未遂犯罰之。
洗錢防制法第14條
有第二條各款所列洗錢行為者，處7年以下有期徒刑，併科新臺
幣5百萬元以下罰金。
前項之未遂犯罰之。
前二項情形，不得科以超過其特定犯罪所定最重本刑之刑。
附表：

告訴人 詐騙時間及方式 轉帳時間及金額(扣除手續費) 人頭帳戶 張有偉提領時間、地點與金額（扣除手續費）  證據卷頁 甲○○ 詐騙集團成員先於108年7月14日14時3分許，佯稱係美咖業者客服來電：因誤將甲○○設定為廠商，導致會每月固定扣款，並表示將有銀行客服人員會協助處理；嗣有佯稱為郵局客服人員致電，表示會協助甲○○解除設定，要求須依指示操作自動櫃員機解除設定云云。致甲○○陷於錯誤，依照指示於右列時間至住家附近進全家便利商店內操作自動櫃員機，匯款如右列所示之款項至右列帳戶。嗣因甲○○察覺有異，始悉受騙。 108年7月14日16時12分許、 14,985元 賴宥心之玉山商業銀行帳號000-0000000000000 號帳戶 ①提領地點為臺北市○○區○○○路0段000號（統一超商庄研門市）。 ②108年7月14日16時20分許提領15,000元。 ③108年7月14日16時39分許提領11,000元。   ①證人即告訴人甲○○於警詢之證述（見士林地檢108偵13992卷第49至51頁）。 ②證人即共同被告張有偉於警詢、偵訊、原審審理之證述(見士林地檢108偵13992卷第29、31至33、36、72頁、原審金訴卷第97至120頁)。 ③國泰世華銀行自動櫃員機交易明細表2張(見士林地檢108偵13992卷第55頁)。 ④雲林縣警察局虎尾分局埒內派出所受理各類案件紀錄表、三聯單、內政部警政署反詐騙諮詢專線紀錄表、受理詐騙帳戶通報警示簡便格式表(見士林地檢108偵13992卷第53、56至58、60頁)。 ⑤賴宥心玉山銀行帳戶0000000000000號之提領交易明細資料及108年5月2日至7月14日交易明細（見士林地檢108偵13992卷第43頁、原審金訴卷第87頁）。   108年7月14日16時32分許、 11,123元